【裁判字號】    89,上易,725
【裁判日期】    890420
【裁判案由】    竊盜
【裁判全文】
臺灣高等法院臺中分院刑事判決                    八十九年度上易字第七二五號
    上  訴  人
    即  被  告  乙○○
右上訴人因竊盜案件，不服臺灣苖栗地方法院八十九年度易字第七六號，中華民國八
十九年二月十四日第一審判決（起訴案號：臺灣苖栗地方法院檢察署八十八年度偵字
第五五八九號），提起上訴，本院判決如左：
      主  文
上訴駁回。
      事實及理由
一、本案經本院審理結果，認第一審判決認事用法及量刑均無不當，應予維持，並引
    第一審判決書記載之事實、證據及理由。（如附件）
二、被告上訴意旨並未就原判決有何不當，具體加以說明，而任意指摘原判決不當，
    其上訴顯無理由，應予駁回。又被告經合法傳喚，無正當理由不到庭，不待其陳
    述逕行判決。
三、據上論斷，應依刑事訴訟法第三百七十一條、第三百七十三條、第三百六十八條
    ，判決如主文。
本案經檢察官丙○○到庭執行職務。
中      華      民      國    八十九     年      四       月    二十  日
                                  臺灣高等法院臺中分院刑事第六庭
                                        審判長法  官  李  文  雄
                                              法  官  龔  永  昆
                                              法  官  沈  應  南
右正本證明與原本無異。
不得上訴。
                                              書記官  劉  智  文
中      華      民      國    八十九     年      四       月    二十一  日
                                                                        Ｃ
台灣苗栗地方法院刑事判決                            八十九年度易字第七六號
    公  訴  人  臺灣苗栗地方法院檢察署檢察官
    被      告  乙○○  男  三十四歲（民國○○○年○月○○○日生）
                        住苗栗縣苗栗市勝利里二四鄰篤行九二之一號
                        （另案在臺灣台中監獄苗栗分監執行中）
                        身分證統一編號：Ｋ一二一二八七四一號
右列被告因竊盜案件，經檢察官提起公訴（八十八年度偵字第五五八九號），本院判
決如左：
    主  文
乙○○攜帶兇器竊盜，處有期徒刑拾月。
    事  實
一、乙○○前曾有竊盜及違反麻醉藥品管理條例等前科，最後一次於民國八十八年七
    月間因竊盜案件，經本院判處有期徒刑四月確定，現仍在監執行中（不構成累犯
    ），詎猶不知悔改，復意圖為自己不法之所有，於八十八年十月三十日凌晨四時
    十分許，持其所有對人之生命、身體構成威脅，客觀上可供兇器使用之剪刀一支
    （未據扣案），至苗栗縣苗栗市○○路一一○四號甲○○經營之電器行前，竊取
    甲○○所有之攝影機一台，得手後據為己有。嗣因乙○○前開竊盜犯行經監視器
    攝錄，為警循線查獲。
二、案經苗栗縣警察局苗栗分局報請臺灣苗栗地方法院檢察署檢察官偵查起訴。
    理  由
一、訊據被告乙○○對於右揭事實坦承不諱，核與被害人甲○○於警訊中指述失竊之
    情節相符，並有贓物認領保管單一紙及攝錄被告前開竊盜犯行之錄影帶一捲附卷
    可資佐證，足認被告之自白確與事實相符。事證明確，被告犯行洵堪認定，應予
    依法論科。
二、核被告持其所有對人之生命、身體構成威脅，客觀上可供兇器使用之剪刀一支，
    於前揭時地竊取他人財物之所為，係犯刑法第三百二十一條第一項第三款之攜帶
    兇器加重竊盜罪。爰審酌被告之前開素行（有台灣高等法院被告全國前案紀錄表
    一紙在卷可憑）、犯罪之手段、所生危害及犯後坦承犯行之態度，暨檢察官具體
    求處有期徒刑十月等一切情狀，量處如主文所示之刑，以資警惕。
三、被告所有供上開行竊所用之剪刀一支，並非違禁物，且未據扣案，為免將來執行
    之困難，爰不另為沒收之諭知，附此敘明。
據上論斷，應依刑事訴訟法第二百九十九條第一項前段，刑法第三百二十一條第一項
第三款，判決如主文。
本案經檢察官陳忠榮到庭執行職務。
中      華      民      國    八十九    年      二      月     十四     日
                                        臺灣苗栗地方法院刑事庭
                                            法  官  王 萬 金
右正本證明與原本無異。
如不服本判決，應於判決送達後十日內向本院提出上訴狀( 應附繕本 )，上訴於
臺灣高等法院台中分院。
                                            書記官  陳 蕙 楠
中      華      民      國    八十九    年      二      月     十四     日
附錄論罪科刑法條：
刑法第三百二十一條第一項第三款
犯竊盜罪而有左列情形之一者，處六月以上五年以下有期徒刑。
第三款：攜帶兇器而犯之者。


司法院資訊處製作；財團法人民間司法改革基金會備份。
